【裁判字號】    97,簡上,921
【裁判日期】    971203
【裁判案由】    毀棄損壞
【裁判全文】
臺灣高雄地方法院刑事判決             97年度簡上字第921號
上  訴  人  丁○○
即  被  告
上列上訴人因毀棄損壞案件，不服本院高雄簡易庭97年度審簡字
第1509號中華民國97年8 月21日第一審判決（檢察官聲請簡易判
決處刑案號：97年度偵字第2759號）提起上訴，本院判決如下：
    主  文
上訴駁回。
    事  實
一、丁○○與丙○○係高雄市○○區○○路3 號公寓不同樓層之
    鄰居，彼此間素有嫌隙，詎丁○○因不滿丙○○屢次向主管
    機關舉發其頂樓之違章建築，竟基於毀損之犯意，於民國96
    年12月9 日12時55分許，行經上址2 樓之2 丙○○住處大門
    前，徒手扯毀丙○○住處陽台之紗窗，造成該處紗窗毀損，
    致生損害於丙○○。
二、案經丙○○訴由高雄市政府警察局苓雅分局報請臺灣高雄地
    方法院檢察署檢察官偵查後聲請簡易判決處刑。
    理  由
壹、證據能力部分：
一、按被告以外之人於偵查中向檢察官所為之陳述，除顯有不可
    信之情況者外，得為證據，刑事訴訟法第159 條之1 第2項
    定有明文。本件證人丙○○於檢察官偵查中經檢察官告以具
    結之意義及偽證之處罰後，朗讀結文並簽名具結，筆錄內容
    亦經其核閱無訛簽名，被告亦未提出上開陳述有何顯不可信
    之情況，依上開說明，其於偵查中之證言自具有證據能力。
二、按被告以外之人於審判外之陳述雖不符刑事訴訟法第159 條
    之1 至4 等4 條之規定，而經當事人於審判程序同意作為證
    據，法院審酌該言詞陳述或書面陳述作成時之情況，認為適
    當者，亦得為證據；當事人、代理人或辯護人於法院調查證
    據時，知有刑事訴訟法第159 條第1 項不得為證據之情形，
    而未於言詞辯論終結前聲明異議者，視為有前項之同意，同
    法第159 條之5 定有明文。本件告訴人丙○○曾於警詢中為
    陳述，其性質雖屬傳聞證據，然其所為之上開警詢筆錄內容
    ，業經本院審判時予以提示並告以要旨，且經當事人表示意
    見，當事人已知上述筆錄乃傳聞證據，且未於辯論終結前對
    該筆錄之證據能力表示異議，依上開規定，應具有證據能力
    。
貳、實體判決理由部分：
    訊據上訴人即被告丁○○矢口否認有前開毀損告訴人紗窗之
    犯行，並辯稱已忘記案發當時是否經過告訴人住處門前，伊
    沒有破壞告訴人住處陽台的紗窗云云。經查：
一、被告於前揭時、地，徒手伸入告訴人住處，將陽台上之紗窗
    扯毀之事實，業經證人即告訴人丙○○於警詢中證稱是鄰居
    丁○○用手將其住處陽台之紗窗扯壞（偵卷第7 至8 頁），
    嗣於檢察官訊問及本院審理時均具結證稱當時正與太太甲○○在客廳用餐，突然看到1 隻穿著棗紅色長袖上衣的手伸進
    來將陽台紗窗扯壞（偵卷第21頁、本院卷第27頁），核與證
    人甲○○於本院具結證稱當時我與先生丙○○在客廳用餐，
    突然看到1 隻穿著棗紅色上衣的手將陽台紗窗扯壞（本院卷
    第33頁）等語相符，而被告對於有一件棗紅色長袖上衣乙點
    ，亦供承在卷（本院卷第39頁），足認證人丙○○、甲○○
    證稱被告穿著棗紅色長袖上衣，將手伸進其等住處陽台將紗
    窗扯壞，並非子虛。
二、被告雖辯稱沒有破壞告訴人住處陽台的紗窗云云。惟查，被
    告與告訴人所居住之公寓，於案發當時僅有6 戶住戶居住，
    且該棟公寓1 樓大門平時均有上鎖，必須住戶才能以鑰匙打
    開後才可進入，為被告所是認（本院卷第39頁），衡情並非
    一般民眾得以輕易進入，且告訴人係居住在該棟公寓2 樓，
    其住處陽台紗窗之位置，可從住處門口旁邊之氣窗伸手進入
    乙節，業經證人丙○○證述在卷（本院卷第29頁），足認告
    訴人住處陽台紗窗遭扯壞應係同棟公寓之住戶從告訴人住處
    門口旁之氣窗伸手進入破壞所致。又被告因為頂樓加蓋違章
    建物，遭告訴人多次向主管機關檢舉，與告訴人因此發生多
    次爭執，互生嫌隙，業據證人丙○○證述在卷（本院卷第28
    至29頁），並為被告所不爭執（本院卷第38頁），而案發前
    告訴人又再度向主管機關舉發被告住處頂樓之違建，並告知
    被告，致被告心生不滿，遂挾怨以破壞告訴人住處陽台紗窗
    之手段作為報復，堪以認定。是以，被告前揭所辯，顯係事
    後飾卸之詞，難以採信。
三、此外復有告訴人住處陽台遭毀損之紗窗照片3 幀（偵卷第9
    頁、本院卷第41頁）在卷可稽，故告訴人住處陽台之紗窗於
    上揭時地遭當時穿著棗紅色長袖上衣之被告扯毀之事實，堪
    以認定。被告本件毀損犯行，事證明確，當堪認定，應依法
    論科。
四、核被告所為，係犯刑法第354 條之毀損他人物品罪。原審認
    被告犯罪事證明確，援引刑法第354 條、第41條第1 項前段
    ，刑法施行法第1 條之1 等規定，並審酌被告不知自制，任
    意損壞告訴人所有之物品，顯然欠缺法治及尊重他人財產法
    益之觀念，且犯後否認犯行，及迄未與告訴人達成和解，而
    賠償其損失，態度非佳，復考量其犯罪動機、目的、手段、
    所生危害、所受教育程度、家庭經濟狀況等其他一切情狀，
    量處拘役30日，並諭知以新臺幣1000元折算1 日為易科罰金
    之折算標準。是依卷證所示，原審已詳細記載認定之犯罪事
    實、證據及應適用之法條，其認事用法並無不當，原審判決
    所宣告之刑度亦屬妥適，被告上訴為無理由，應予駁回。
據上論斷，應依刑事訴訟法第455 條之1 第1 項、第3 項、第36
4 條、第368 條，判決如主文。
本案經檢察官乙○○到庭執行職務。
中    華    民    國    97    年    12    月     3    日
                  刑事第八庭  審判長法  官  李璧君
                                    法  官  鄭峻明
                                    法  官  曾仁勇
以上正本證明與原本無異。
不得上訴。
中    華    民    國    97    年    12    月     3    日
                                    書記官  王紀芸
附錄本案論罪科刑法條
中華民國刑法第354條
（毀損器物罪）
毀棄、損壞前二條以外之他人之物或致令不堪用，足以生損害於
公眾或他人者，處2 年以下有期徒刑、拘役或5 百元以下罰金。


司法院資訊處製作；財團法人民間司法改革基金會備份。
